臺灣桃園地方法院民事判決
110年度建字第68號
原      告  振基工程股份有限公司

法定代理人  陳世明  
訴訟代理人  巫宗翰律師
被      告  立欣工程股份有限公司

法定代理人  楊斐    

上列當事人間請求給付承攬報酬事件，於民國111年1月19日辯論
終結，本院判決如下：
    主      文
一、被告應給付原告新臺幣17,493,747元，及自民國110年8月24
     日起，至清償日止，按週年利率百分之五計算之利息。
二、訴訟費用由被告負擔。　
三、本判決於原告以新臺幣584萬元為被告擔保後，得假執行。
    事實及理由
壹、程序方面：
    被告經合法通知，未於言詞辯論期日到場，核無民事訴訟法
    第386條所列各款情形，爰依原告之聲請，由其一造辯論而
    為判決。
貳、實體部分：
一、原告主張：兩造於民國106年3月29日簽立東力科技園區新建
    工程合約（下稱系爭契約），由原告以總價承攬方式承攬被
    告如附表一「壹、本工程」所示之東力科技園區新建工程其
    中水電消防部分工程（下稱主工程），約定主工程款為新臺
    幣（下同）86,880,000元（含稅），兩造於工程進行中另合
    意追加如附表一「貳、追加工程」所示之工程（下稱追加工
    程，與主工程合稱系爭工程），約定追加工程款為20,365,4
    73元（含稅），系爭工程業於110年7月間完成施工及驗收，
    原告已開立如附表二、三所示之發票（下稱系爭發票），然
    被告僅分別給付主工程款74,576,726元、追加工程款15,175
    ,000元，尚積欠系爭工程款共17,493,747元【計算式：（86
    ,880,000元－74,576,726元＝12,303,274元）＋（20,365,473
    元－15,175,000元＝5,190,473元）＝17,493,747元】，爰依系
    爭契約第6條及承攬法律關係，提起本件訴訟等語。並聲明
    ：㈠被告應給付原告17,493,747元，及自起訴狀繕本送達翌
    日起至清償日止，按週年利率百分之五計算之利息；㈡願供
    擔保，請准宣告假執行。
二、被告未於言詞辯論期日到場，亦未提出準備書狀作何聲明或
    陳述。
三、得心證之理由：
（一）按當事人對於他造主張之事實，於言詞辯論時不爭執者，
      視同自認；當事人對於他造主張之事實，已於相當時期受
      合法之通知，而於言詞辯論期日不到場，亦未提出準備書
      狀爭執者，準用第1項之規定，民事訴訟法第280條第1項
      本文、第3項本文分別定有明文。次按承攬報酬應於工作
      交付時給付之，無須交付者，應於工作完成時給付之；工
      作係分部交付，而報酬係就各部分定之者，應於每部分交
      付時，給付該部分之報酬，民法第505條第1項、第2項亦
      定有明文。又依系爭契約第6條第1、2、3、8款約定：「
      依付款比例表之工程項目及百分比方式請款，並附施工相
      片、型錄、施工圖，始予計價。1.每月25日前提送發票等
      計價相關附件，次月10日領款（遇假日順延）。2.50%於
      次月10日現金直接匯入乙方（即原告）公司帳戶，50%於
      再次月10號接匯入乙方公司帳戶。3.每期請款扣10%為保
      留款，於本工程初驗完成退保留款50%，複驗完成乙方並
      完成3%保固履約保證後45天內退剩餘50%保留款。……8.發
      票全額，含稅（請款時即附發票）」（本院卷23至25頁）
      。
（二）經查，本件原告主張其承攬被告之系爭工程，主工程總價
      為86,880,000元（含稅），於履約期間雙方另有追加工程
      ，追加工程款則為20,365,473元（含稅），系爭工程已完
      成施作及驗收，並開立系爭發票，被告僅分別給付主工程
      74,576,726元、追加工程僅分別支付15,175,000元，尚積
      欠工程款17,493,747元等情，業據其提出系爭契約及附件
      工程標單、估驗計價單、出貨（施工）通知與回覆單、工
      程結算驗收證明單、工程承擔拋棄書、工作環境危害因素
      告知確認書、勞工安全衛生切結書、勞工安全切結書、原
      告簽發本票影本4紙、原告所有華南商業銀行活期存款存
      摺封面、工程第一次追加減總表、鵬翔東悅科技園區建物
      公設點交第二次履勘檢測報告、統一發票、發票明細及收
      款明細、審驗申請單、設備送審表等件為證（本院卷11至
      49頁、53至125頁、143至166頁）。被告經合法通知，未
      於言詞辯論期日到場爭執，亦未提出任何書狀為聲明或陳
      述，依上開規定，視同自認原告前揭主張之事實。本院依
      調查證據之結果及斟酌全辯論意旨，堪信原告主張為真實
      。是原告依系爭契約第6條及承攬法律關係，請求被告給
      付17,493,747元，即屬有據。
（三）末按給付有確定期限者，債務自期限屆滿時起，負遲延責
      任；遲延之債務，以支付金錢為標的者，債權人得請求依
      法定利率計算之遲延利息；應付利息之債務，其利率未經
      約定，亦無法律可據者，週年利率為百分之五，民法第22
      9條第1項、第233條第1項本文、第203條分別定有明文。
      本件系爭工程業於110年7月間完成施工及驗收，依前揭系
      爭契約第6條約定已屆清償期限，被告卻遲未給付工程餘
      款，自應負遲延責任，故原告請求被告自起訴狀繕本送達
      翌日即110年8月24日（本院卷169頁）起至清償日止，按
      週年利率百分之五計算之利息，亦屬有據。
四、綜上所述，原告依系爭契約第6條約定及承攬法律關係，請
    求被告給付如主文第1項所示之金額及利息，為有理由，應
    予准許。又原告陳明願供擔保請准宣告假執行，核無不合，
    爰酌定相當之擔保金額准許之。　　
五、本件事證已臻明確，原告其餘攻擊防禦方法及所提證據，經
    本院斟酌後，核與判決不生影響，爰不逐一論述。　　
六、訴訟費用負擔之依據：民事訴訟法第78條。　　　　　　
中　　華　　民　　國　　111 　年　　3 　　月　　11　　日
                  民事第二庭    法　官　林其玄
以上正本係照原本作成。
如對本判決上訴，須於判決送達後20日內向本院提出上訴狀。如
委任律師提起上訴者，應一併繳納上訴審裁判費。
中　　華　　民　　國　　111 　年　　3 　　月　　14　　日
                                書記官　謝宛橙
　　　　　　　　　　　　　　　　　　　　　
附表一：原告請求項目金額   壹、本工程   項次 工程項目 金額（新臺幣） 1 低壓配電盤設備及電力外管線工 10,399,578元 2 電器照明插座,管線設備工程 29,151,188元 3 發電機房內通風工程 1,629,900元 4 避雷針設備工程 309,054元 5 弱電管線設備工程 4,525,077元 6 中央監控系統工程 5,970,705元 7 給排水衛生設備工程 14,539,450元 8 消防設備工程 13,095,427元 9 停車場通風工程 531,678元 10 冷氣排水管道間2"幹管施作 86,000元 11 管理費及臨時水電空調 2,504,800元  小        計 82,742,857元  小        計（含稅） 86,880,000元  被告已付款項 74,576,726元  尚欠工程款項 12,303,274元 貳、追加工程   項次 工程項目 金額（新臺幣） 1 追加臨時水電材料 42,119元 2 0000-0000豪雨配合搶修追加工程 16,430元 3 工地追加三只監視器 31,500元 4 工區臨時抽水馬達控制工程 28,650元 5 深挖區增設三台抽水馬達工程 31,840元 6 擋土噴漿臨時電修繕費用 25,000元 7 工地外圍監視器遷移 15,600元 8 A棟電力變更工程 6,958,005元 9 給排水管路追加工程 3,259,939元 10 A棟電信變更工程 973,448元 11 A棟BA變更工程 410,080元 12 A棟消防變更工程 1,373,775元 13 追加空調排水幹管及穿樑套管 756,800元 14 CD棟廁所管道間位置變更 73,400元 15 各棟樑照燈架設 78,614元 16 地下室臨時探照燈照明 40,200元 17 各棟土建門窗打鑿機電管路修繕工程 35,500元 18 A棟避雷針接地線重新施作 17,400元 19 AB棟新增茶水間 102,440元 20 CD棟梯廳門框打鑿機電管路修繕工程 18,000元 21 地下室水箱試水水源配置 7,975元 22 CD棟樓梯管道間線槽位移工程 315,000元 23 工區臨時給水工程修繕工程 99,504元 24 AB棟1樓新增陽極鎖工程 145,500元 25 AB棟廁所地板落水頭形式變更施工（一般廠牌） 150,600元 26 立欣工務所遷移變更（1-3樓） 100,000元 27 追加各棟電梯施工需求用380V電源配置 99,800元 28 立欣委託代購PVC管材 4,980元 29 各棟路燈及包板內LED燈電源配管拉線 421,197元 30 CD棟1樓窗戶變更加裝磁簧 211,400元 31 CD棟5樓修改管路位置 19,500元 32 B棟5樓消防管路修改 17,000元 33 AB棟屋頂水箱臨時給水配置 13,900元 34 C2,C7戶電梯臨時電配置 28,100元 35 A棟11樓追加預留汙廢水管 14,473元 36 ACD棟各樓層空調主機電源排水套管施作 297,970元 37 預售屋水電配合施作 70,000元 38 CD棟消防變更追加工程 834,096元 39 各棟屋頂照柱燈配管拉線 73,250元 40 CD棟前門框打鑿機電管路修繕工程 43,400元 41 BCD棟室外消防栓箱移位 103,000元 42 A1戶1樓大廳大門變更鐵捲門工程 65,000元 43 B1戶2-5樓廁所拖布盆隔間變更 70,000元 44 B棟消防變更 101,304元 45 發電機設備規格變更 1,800,000元  小        計 19,395,689元  小        計（含稅） 20,365,473元  被告已付款項 15,175,000元  尚欠工程款項 5,190,473元  被告總共積欠工程款項 17,493,747元 【計算式：00000000＋0000000＝00000000】 

附表二：立欣發票及收款明細（含本工程）                                                  單位：新臺幣/ 元          年份 發票日期 明細 發票金額 已開保留款 扣款 折讓 應收金額 支票/ 匯款金額 付款百分比 106 8月25日 第一期 2,606,400 251,518 68,540 91,224 2,195,118 2,195,100 2.5% 106 8月30日 合約預收款 3,040,800    3,040,800 3,040,800 6.0% 106 9月25日 第二期 2,606,400 251,518  20,848 2,242,810 2,242,800 8.6% 106 10月25日 第三、四期 5,460,000 377,276  31,592 3,363,896 2,026,170 10.9%         709,000 11.8%         709,000 12.6% 106 12月25日 第五期 1,353,564 293,437  117,250 2,630,113 1,274,850 14.0%         1,274,900 15.5% 107 1 月25日 第六期 3,909,599 377,276  6,440 3,389,047 1,694,500 17.5%         1,694,500 19.4% 107 2月27日 第七期 4,995,598 482,075  549,495 4,328,925 2,164,900 21.9%         2,164,000 24.4% 107 3月26日 第八期 4,820,753 482,075  14,384 4,324,294 2,162,265 26.9%         2,162,000 29.4% 107 4月30日 第九期 3,982,361 398,236  36,028 3,548,097 1,774,000 31.4%         1,774,060 33.5% 107 5月25日 第十期 1,047,989 104,799  137,071 806,119 403,000 33.9%         403,119 34.4% 107 6月25日 第十一期 3,772,763 377,276  135,905 3,259,582 1,629,792 36.3%         1,629,790 38.1% 107 7月25日 第十二期 3,353,568 335,357  104,819 2,913,392 1,456,892 39.8%          41.5% 107 8月25日 第十三期 1,886,382 188,638  36,634 1,661,110 830,555 42.4%         830,555 43.4% 107 9 月28日 第十四期 2,934,372 293,437  26,096 2,614,839 2,614,839 46.4% 107 10月25日 第十五期 7,126,332 712,633  55,051 6,358,648 3,179,324 50.1%         3,179,324 53.7% 107 11月25日 第十六期 2,305,578 230,558  82,694 1,992,326 996,163 54.9%         996,163 56.0% 107 12月25日 第十七期 8,845,035 884,504  34,832 7,925,699 1,500,000 57.7%         2,000,000 60.0%         2,000,000 62.3%         2,425,699 65.1% 108 1月15日 第十八期 3,353,568 335,357   3,018,211 3,018,211 68.6% 108 2月25日 第十九期 2,095,980 209,598  2,959 1,883,423 941,711 69.7%         941,712 70.8% 108 3月25日 第二十期 1,928,302 192,830  23,123 1,712,349 500,000 71.4%         500,000 71.9%         712,349 72.8% 108 4月25日 第二十一期 964,151 96,415  100,585 767,151 767,151 73.6% 108 5月30日 第二十二期 628,794 62,879   565,915 282,957 74.0% 108 6月30日 第二十三期 2,892,453 289,245   2,603,208 1,300,000 75.5%         1,303,208 77.0% 108 7月30日 第二十四期 1,173,749 117,375   1,056,374 528,187 77.6% 108 8月30日 第二十五期 1,173,749    1,173,749  77.6% 108 9月30日 第二十六期 2,095,980    2,095,980  77.6% 108 10月31日 第二十七期 2,431,337    2,431,337 2,186,680 80.1% 109 4月29日 預付工程款      5,000,000 85.8% 總計   82,785,557 7,344,312 68,540 1,607,030 73,902,512 74,576,726  


附表三：立欣發票及收款明細（追加工程）                                                    單位：新臺幣/ 元          年份 日期 明細 發票金額 已開保留款 扣轉 折讓 餘額 支票/匯款金額 付款百分比 107 12月25日 水電追加工程 3,150,000 315,000   2,835,000 1,500,000 7.4%         1,335,000 13.9% 108 1月15日 水電追加工程 3,150,000 315,000   2,835,000 2,835,000 27.8% 108 2月25日 水電追加工程 3,150,000 315,000   2,835,000 2,835,000 41.8% 108 3月25日 水電追加工程 3,150,000 315,000   2,835,000 1,435,000 48.8%         1,400,000 55.7% 108 4月25日 水電追加工程 3,150,000 315,000   2,835,000 1,500,000 63.0%         1,335,000 69.6% 108 7月30日 水電追加工程 4,615,473    4,615,473 1,000,000 74.5% 總計   20,365,476 1,575,000   18,790,473 15,175,000